臺灣高等法院臺中分院刑事判決　　　　　　　　　　九十四年度上易字第二七號
　　上　訴　人　臺灣台中地方法院檢察署檢察官
　　被　　　告　乙○○
右上訴人因竊盜案件，不服臺灣台中地方法院九十三年度易字第二六四二號中華民國
九十三年十二月三十一日第一審判決（起訴案號：臺灣台中地方法院檢察署九十三年
度偵字第二００一九號，暨移
判決如左：
    主      文
原判決撤銷。
乙○○共同連續竊盜，累犯，處有期徒刑柒月。扣案之鑰匙壹把沒收。
    事      實
一、乙○○前因犯竊盜罪及違反毒品危害防制條例案件，經原審法院分別判處有期徒
    刑六月及一年確定，嗣經定應執行有期徒刑一年四月確定，甫於民國九十三年七
    月二十四日縮刑期滿執行完畢。詎猶不知悔改，竟復基於竊盜之概括犯意，連續
    意圖為自己不法之所有，先於九十三年十一月十一日十五時三十分許，在臺中縣
    沙鹿鎮○○路十七號丙○○住處外，持自備之鑰匙一把竊取丙○○之子陳志宏所
    有，由丙○○使用，停放於該地之車牌號碼ＪＢＧ—三二三號重型機車（價值新
    臺幣五千元）一台，得手後留供己用。嗣乙○○於同日十七時五十分許騎乘前開
    竊得之機車行經臺中縣龍井鄉○○路○段與中山一路口時為警查獲，並扣得乙○
    ○所有供竊盜所用之鑰匙一把。又於九十三年十二月十七日十一時二十分許，夥
    同綽號「阿泉」之不詳姓名成年男子，基於共同竊盜之犯意連絡，在臺中縣沙鹿
    鎮○○里○○○○段農路旁之陳材松倉庫內，共同竊盜傳動軸六支，煞車分邦十
    一組，得手後，適為陳材松發現，逮獲乙○○。
二、案經臺中縣警察局烏日分局報告臺灣臺中地方法院檢察署檢察官偵查起訴，暨移
    送併辦。
    理      由
一、右揭犯罪事實，業據被告乙○○於偵查中及原審法院審理時均坦承不諱，核與證
    人丙○○、陳材松在警偵訊中證述之失竊情節相符，此外並有贓物認領保管單、
    員警職務報告及現場照片等附卷可參，復有乙○○所有供竊盜所用之鑰匙一把扣
    案可資佐證，足見被告自白與事實相符，應堪採信。本件事證明確，被告竊盜犯
    行，堪以認定。
二、核被告所為，係犯刑法第三百二十條第一項竊盜罪。被告乙○○與夥同綽號「阿
  泉」之不詳姓名成年男子，於九十三年十二月十七日之竊盜犯行，有犯意連絡及
    行為分擔，均為共同正犯，又被告先後多次竊盜犯，時間緊接，所犯又係構成要
    件相同之罪名，顯係基於概括犯意反覆為之，為連續犯，應依刑法第五十六條之
    規定論以一罪，並加重其刑。另被告於九十三年十二月十七日之竊盜犯行移送併
    案部分，未經起訴，惟此未據起訴部分，與起訴有罪部分有連續犯之裁判上一罪
    關係，本院自得一併審究。又被告有如事實欄所載之前科，有臺灣臺中地方法院
    檢察署刑案資料查註紀錄表、臺灣高等法院被告全國前案紀錄表各一紙在卷可按
    ，其五年以內再犯本件有期徒刑以上之罪，為累犯，應依刑法第四十七條規定加
    重其刑。原審認上訴人罪證明確，予以論罪科刑，固非無見，惟查原審未及就併
    案之竊盜犯行部分，加以審酌，尚有未洽。公訴人上訴意旨據以指摘原判決不當
    ，為有理由，應由本院將原判決撤銷改判。爰審酌被告素行不良，前已有竊盜犯
    行之前科，又再犯本件數次不法手段竊盜他人之物，犯罪對被害人所造成之損害
    ，暨於警偵訊及原審法院審理時坦承犯行等一切情狀，量處如主文第二項所示之
    刑，以示懲儆。扣案之鑰匙一把，為被告所有供犯罪所用之物，業據被告自承無
    訛，爰依刑法第三十八條第一項第二款之規定宣告沒收。至本件被告乙○○供承
    其與綽號「阿泉」之不詳姓名成年男子，共同竊盜陳材松倉庫內之傳動軸等物，
    所騎之林淑芬失竊之車牌號碼CH六—六六二號重型機車一台，係綽號「阿泉」之
    不詳姓名成年男子所竊取後，供其二人騎乘前去竊盜陳材松之財物等情在卷，則
    此部分尚乏積極證據，証明乙○○有共同竊盜犯行，且公訴人亦未移送併辦，至
    此部分乙○○是否另涉贓物罪嫌，應由檢察官另行偵辦，併為敘明。
三、本件被告經合法傳喚，無正當理由不到庭，爰依刑事訴訟法第三百七十一條之規
    定，不待其陳述，逕行判決。
據上論結，應依刑事訴訟法第三百六十九條第一項前段、第三百六十四條、第三百七
十一條、第二百九十九條第一項前段、刑法二十八條、五十六條、第三百二十條第一
項、第四十七條、第三十八條第一項第二款，罰金罰鍰提高標準條例第一條前段，判
決如主文。
本案經檢察官甲○○到庭執行職務。
中      華      民      國      九十四  年      三      月      二十二  日
                                臺灣高等法院臺中分院刑事第二庭
                    審判長法  官  蕭  錦  鍾
                                            法  官  方  艤  駐
                                            法  官  黃  日  隆
右正本證明與原本無異。
不得上訴。
                                            書記官  廖  次  芬
中      華      民      國      九十四  年      三      月      二十三  日
附錄論罪科刑法條：
中華民國刑法第三百二十條
 (普通竊盜罪、竊佔罪)
意圖為自己或第三人不法之所有，而竊取他人之動產者，為竊盜罪，處五年以下有期
徒刑、拘役或五百元以下罰金。
意圖為自己或第三人不法之利益，而竊佔他人之不動產者，依前項之規定處斷。
前二項之未遂犯罰之。
                                                                        Ａ
